臺灣高雄地方法院民事裁定
108年度消債更字第61號
聲  請  人  張百慶  
0000000000000000

0000000000000000

0000000000000000

0000000000000000

0000000000000000

上列當事人因消費者債務清理事件聲請更生，經臺灣橋頭地方法
院以108年度消債更字第12號裁定移送前來，本院裁定如下：
    主  文
聲請人張百慶自中華民國一百零八年七月十七日下午四時起開始
更生程序。
命司法事務官進行本件更生程序。
    理  由
一、聲請意旨略以：伊無力清償債務，曾聲請前置調解但不成立
    ，爰聲請准予更生等語。
二、按債務人不能清償債務或有不能清償之虞者，得依本條例所
    定更生或清算程序，清理其債務。債務人無擔保或無優先權
    之債務總額未逾新臺幣（下同）1,200 萬元者，於法院裁定
    開始清算程序或宣告破產前，得向法院聲請更生。法院開始
    更生程序之裁定，應載明其年、月、日、時，並即時發生效
    力。法院裁定開始更生或清算程序後，得命司法事務官進行
    更生或清算程序，必要時得選任律師、會計師或其他適當之
    自然人或法人一人為監督人或管理人。消費者債務清理條例
    （下稱本條例）第3 條、第42條第1 項、第45條第1 項及第
    16條第1 項分別定有明文。
三、經查：
㈠、聲請人於民國105年度至107年度申報所得分別為新臺幣（下
    同）899,724元、441,920元、273元，平均每月所得各為74,
    977元、36,827元、23元（本件元以下均採四捨五入計算）
    ，名下有2004年、2014年出廠車輛各1部及昇陽國際半導體
    股份有限公司股票210股，並有台灣人壽保單現金價值221,6
    39元（已扣除墊繳保費7,920元、墊繳利息562元）、宏泰人
    壽保單解約金32,885元（已扣除保單借款本利和109,493元
    、墊繳本利和24,583元），至遠雄人壽保單則已停效，無解
    約金；又聲請人於105年9月1日至10月18日於昇陽國際半導
    體股份有限公司任職，自105年11月7日至106年6月29日改至
    辛耘企業股份有限公司擔任設備研發工程師，自陳每月收入
    約4萬元，因須到處出差，乃選擇離職，觀諸元大銀行客戶
    往來交易明細，自105年12月至106年7月每月薪資收入共計3
    89,960元，嗣於106年6月22日向玉山銀行借款89萬元（實收
    884,970元），並貸款購買車輛（每月繳納車貸11,304元）
    ，自106月7月1日起加盟九龍城香港茶，籌備期間無收入，1
    06年9月起實際營業，106年9月至12月營業額共計555,890元
    （計算式：114,980＋160,560＋140,250＋140,100＝555,890）
    ，淨利為208,318元（計算式：37,684＋65,032＋52,846＋52,7
    56＝208,318），107年度營業額共計1,135,900元（計算式：
    95,400＋96,300＋93,800＋95,100＋94,250＋87,450＋96,050＋95,
    550＋94,800＋95,700＋95,000＋96,500＝1,135,900），107年1
    至5月淨利共228,390元（計算式：45,936＋46,476＋44,976＋4
    5,756＋45,246＝228,390），又配偶於107年6月起加入共同經
    營，淨利須與配偶分擔，是聲請人於107年6至12月淨利共計
    158,751元【計算式：（41,166＋46,326＋46,026＋45,576＋46,
    116＋45,696＋46,596）÷2＝158,751），另聲請人原於廣祐精
    密機械有限公司有兼職接案，惟自107年起無收入，現未領
    取任何補助等情，有財政部高雄國稅局105年至106年綜合所
    得稅各類所得資料清單及財產歸屬資料清單【橋頭地院107
    年度司消債調字第242號卷（下稱調卷）第13至15頁】、107
    年稅務電子閘門財產所得調件明細表（本案卷第185頁）、
    財產及收入狀況說明書（本案卷第29至32頁）、債權人清冊
    （本案卷第33頁）、戶籍謄本（調卷第6頁）、勞工保險被
    保險人投保資料表（調卷第16至17頁）、個人商業保險查詢
    結果表（本案卷第127頁）、財團法人金融聯合徵信中心前
    置協商專用債權人清冊（調卷第7至9頁）、信用報告（調卷
    第10至12頁）、高雄市政府社會局函（本案卷第173頁）、
    高雄市政府都市發展局函（本案卷第167頁）、客戶歷史交
    易清單（本案卷第99至108頁）、存簿暨交易明細（本案卷
    第135至136頁、第138至150頁）、元大銀行客戶往來交易明
    細（本案卷第39至44頁）、臺灣集中保管結算所股份有限公
    司函（本案卷第16至22頁）、工作內容切結書（本案卷第38
    頁）、九龍城香港茶加盟合約書（本案卷第45至52頁）、工
    作照片（調卷第18至20頁）、營業收支明細表（本案卷第53
    至64頁）、營業損益表（本案卷第175至178頁）、廣祐精密
    機械有限公司傳真（本案卷第166頁）、匯豐汽車繳款書（
    本案卷第154頁）、遠雄人壽保險股份有限公司函（本案卷
    第179至180頁）、宏泰人壽保險股份有限公司陳報狀（本案
    卷第12至13頁）、台灣人壽保險股份有限公司函（本案卷第
    14至15頁）等附卷可證。則在別無其他資料可認聲請人有其
    他收入之情形下，以其自106年9月起每月平均淨利37,216元
    【計算式：（555,890＋228,390＋158,751）÷16＝37,216】核
    算現在償債能力之基礎，堪認妥適。
㈡、關於聲請人個人日常必要支出部分，聲請人主張租屋居住，1
    07年11月以前，每月租金7,500元，租約到期換屋後，每月
    租金12,000元，與配偶平均分擔，並提出租賃契約書（調卷
    第21至22頁）在卷可稽。按債務人必要生活費用，以最近一
    年衛生福利部或直轄市政府所公告當地區每人每月最低生活
    費一點二倍定之，本條例第64條之2第1項定有明文。本院參
    酌衛福部社會司所公告108年度高雄市最低生活費為13,099
    元，則聲請人每月最低生活所必需除有特殊情形並有證據證
    明者外，自宜以此之1.2倍即15,719元為度，始得認係必要
    支出。
㈢、關於聲請人扶養支出部分，聲請人稱需扶養2名未成年子女張
    ○○、張△△，每月各支出6,000元。查張○○係92年生，就讀大
    學，現無打工，勞保業於107年4月23日退保，於105至106年
    無申報所得，107年申報所得4,690元（性質為薪資所得），
    名下無財產；張△△係97年生，於105至107年無申報所得，名
    下無財產等情，此有戶籍謄本（調卷第6頁、本案卷第35頁
    ）、所得及財產歸屬資料清單（本案卷第68至73頁）、107
    年稅務電子閘門財產所得調件明細表（本案卷第187頁、第1
    89頁）、勞工保險被保險人投保資料表（本案卷第37頁）、
    存簿（本案卷第116至125頁）在卷可考，聲請人所育子女既
    均未成年，名下復無財產，客觀上堪認有受扶養之必要。至
    於扶養費用數額部分，按受扶養者之必要生活費用，準用第
    一項規定計算基準數額，並依債務人依法應負擔扶養義務之
    比例認定之，本條例第64條之2第2項亦有明定。準此，聲請
    人所應負擔其子女每月之扶養費，自宜以此為度，始得認係
    必要支出，是在無其他更為詳實之資料可供佐證之情形下，
    本院認即應以108年度高雄市每人每月最低生活所必需15,71
    9元為標準，與配偶共同負擔扶養費。故綜上，聲請人子女
    每月之扶養費即應以15,719元為度（計算式：15,719×2÷2＝1
    5,719）。聲請人主張每月支出子女扶養費12,000元（計算
    式：6,000×2＝12,000），低於本院計算之基準，係屬合理。
㈣、承上，聲請人目前每月平均收入37,216元，扣除個人必要支
    出15,719元、子女扶養費12,000元後，剩餘9,497元，而聲
    請人目前負債總額為940,444元（調卷第28至31頁、第40頁
    、本案卷第168至172頁、第181至183頁，包括：玉山銀行、
    中國信託銀行、日盛銀行、匯豐汽車股份有限公司），扣除
    台灣人壽、宏泰人壽保單解約金共計254,524元後，以每月
    所餘逐年清償，至少須約6年【計算式：（940,444－254,524
    ）÷9,497÷12≒6】始能清償完畢，應認其已不能清償債務。
    此外，聲請人無擔保或無優先權之債務總額未逾1,200萬元
    ，且無本條例第6條第3項、第8條或第46條各款所定駁回更
    生聲請之事由存在。則聲請人聲請更生為有理由，應予准許
    ，爰命司法事務官進行本件更生程序。
四、依本條例第11條第1 項、第45條第1 項、第16條第1 項，裁
    定如主文。
中　　華　　民　　國　 108　　年　　7 　　月　　17　　日
              　　民事庭　　法　官　沈建興
以上正本係照原本作成。
本裁定不得抗告。
中　　華　　民　　國　 108　　年　　7 　　月　　17　　日
  　                        書記官　胡美儀